

CONTACTO



 Av. San Martin 2612, Ingeniero White



23 - 29.300.485 - 4



21/01/1982

PERFIL

Soy una mujer de 41 años y me encuentro en búsqueda laboral.

Soy proactiva, respetuosa, responsable, ordenada y puntual.

OBSERVACIONES

Cuento con carnet de conducir categoria B1 (automóviles hasta 3500 kg) y con movilidad propia.

Amplia disponibilidad horaria.

EXPERIENCIA

Abril 2007-Marzo 2016 Cajera, Telefonista y Recepcionista

Peluquería Selecta Shopping Ref. 291-4261625 (Paola Frassinelli)

- · Atención de clientes, Serv. cafe
- Cobros
- Gestión de turnos

Marzo 2016 -Octubre 2020

Cajera, Telefonista, Recepcionista y Administración

Peluquería Selecta Pilmayquen Ref. 291-4192681 (Guillermo Pacheco)

- · Atención de clientes, Serv. cafe
- Cobros
- Gestión de turnos
- Gestión de planillas diarias

Septiembre 2022 - Actualidad

Venta Telefonica y Presencial

Grupo GRP

Venta de vehículos OKM

EDUCACIÓN

- Estudios Primarios en la Escuela Nuestra Señora de Pompeya. (Completo, 1988 - 1994)
- Estudios Secundarios en la E. E. M. N° 3 Anexo. (Completa, 1995 - 1999)
- Estudios Terciarios en la Escuela de Comercio, en la especialidad "Técnico Superior en Computación con Administración" (Incompleta)